【裁判字號】    98,易,2170
【裁判日期】    980831
【裁判案由】    毒品危害防制條例
【裁判全文】
臺灣臺北地方法院刑事判決              98年度易字第2170號
公  訴  人  臺灣臺北地方法院檢察署檢察官
被      告  甲○○
                    （另案
上列被告因毒品危害防制條例案件，經檢察官提起公訴（98年度
毒偵字第1940號），被告於本院審理中，就被訴事實為有罪之陳
述，經本院告知簡式審判程序意旨，並聽取公訴人及被告之意見
後，本院裁定依簡式審判程序審理，判決如下：
    主  文
甲○○施用第二級毒品，處有期徒刑柒月。扣案之吸食器壹組沒
收。
    事  實
一、甲○○前於民國87年間，因施用毒品案件，經臺灣板橋地方
    法院裁定送觀察、勒戒，後因無繼續施用傾向執行完畢，而
    由臺灣板橋地方法院檢察署於87年12月28日以87年度偵字第
    27132 號為不起訴處分；又於觀察、勒戒執行完畢後5 年內
    之91年8 月間至93年5 月間，已再犯連續施用第二級毒品罪
    ，先經同院裁定送觀察、勒戒，雖認有繼續施用毒品之傾向
    ，惟因適遇毒品危害防制條例修正，故逕由檢察官依新法起
    訴該次犯行，而由同院以93年度易字第831 號判決判處有期
    徒刑1 年，再經臺灣高等法院以93年度上易字第1788號判決
    駁回上訴確定，且該案併同偽造貨幣、竊盜、侵占、誣告等
    案件，先後經依法減刑並定應執行有期徒刑3 年8 月，刑期
    至98年8 月18日縮刑期滿，並先於97年5 月28日因縮短刑期
    假釋出監併付保護管束，惟於尚未執行完畢前之付保護管束
    期間，竟仍未能戒除毒癮，基於施用第二級毒品之犯意，於
    98年6 月21日晚上10時許，在其位於臺北市○○區○○街12
    巷15號5 樓之住處內，以將毒品置於吸食器內點燃吸煙之方
    式，施用第二級毒品甲基安非他命（起訴書贅載安非他命）
    1 次。嗣為警於翌日（22日）下午1 時30分許，在上開住處
    樓下為警盤查，因而當場查獲，並扣得其所有供（但非專供
    ）施用第二級毒品甲基安非他命所用之吸食器1 組。
二、案經臺北市政府警察局萬華分局報請臺灣臺北地方法院檢察
    署檢察官偵查起訴。
    理  由
一、程序部分：本件被告甲○○所犯係死刑、無期徒刑或最輕本
    刑為3 年以上有期徒刑以外之罪，其於審理中就被訴事實為
    有罪之陳述，經本院告知簡式審判程序之旨，並聽取當事人
    意見後，本院遂依刑事訴訟法第284 條之1 、第273 條之1
    第1 項規定裁定進行簡式審判程序，合先敘明。
二、上開事實，業據被告於本院98年8 月17日之審理程序中坦承
    不諱，且被告此次驗尿結果，就安非他命（安非他命、甲基
    安非他命）類確呈現陽性反應，檢體編號核亦無誤，此有台
    灣尖端先進生技醫藥股份有限公司濫用藥物檢驗報告及尿液
    檢體委驗單（編號：034678號）各1 件存卷可查，另有扣案
    之上開吸食器1 組為憑，且有自願受搜索同意書、扣押筆錄
    、照片等為憑，堪認被告確於上開時、地，有施用第二級毒
    品甲基安非他命1 次之行為，則被告上開任意性自白核與事
    實相符而可採信，本案事證已臻明確，其犯行堪以認定；又
    查被告前於87年間，因施用毒品案件，經臺灣板橋地方法院
    裁定送觀察、勒戒，後因無繼續施用傾向執行完畢，而由臺
    灣板橋地方法院檢察署於87年12月28日以87年度偵字第2713
    2 號為不起訴處分；又於觀察、勒戒執行完畢後5 年內之91
    年8 月間至93年5 月間，已再犯連續施用第二級毒品罪，先
    經同院裁定送觀察、勒戒，雖認有繼續施用毒品之傾向，惟
    因適遇毒品危害防制條例修正，故逕由檢察官依新法起訴該
    次犯行，而由同院以93年度易字第831 號判決判處有期徒刑
    1 年，再經臺灣高等法院以93年度上易字第1788號判決駁回
    上訴確定，此有臺灣高等法院被告前案紀錄表、上開判決等
    件在卷可參，是被告此次施用毒品雖已距其首次觀察、勒戒
    執行完畢後5 年以上，惟因其於5 年內已再犯施用毒品之罪
    ，故本件仍應依法追訴處罰。
三、核被告所為，係犯毒品危害防制條例第10條第2 項之施用第
    二級毒品罪。爰審酌被告此次犯後坦承犯行，態度尚可，但
    屢有毒品之前案紀錄，仍未能戒除毒癮復行施用，暨被告之
    素行、生活狀況、犯罪所生之危害等一切情狀，兼參酌公訴
    檢察官及被告關於刑度所表示之意見，爰量處如主文所示之
    刑。扣案之吸食器1 組，為被告所有，業據其供陳在卷，雖
    非專供其施用第二級毒品之器具，但仍係供其犯罪所用之物
    ，爰依刑法第38條第1 項第2 款之規定，併予宣告沒收。
據上論斷，應依刑事訴訟法第284 條之1 、第273 條之1 第1 項
、第299 條第1 項前段，毒品危害防制條例第10條第2 項，刑法
第11條前段、第38條第1 項第2 款，判決如主文。
本案經檢察官林冠佑到庭執行職務。
中    華    民    國    98    年    8     月    31    日
                  刑事第五庭  法  官  吳勇毅
上正本證明與原本無異。
如不服本判決應於收受送達後10日內向本院提出上訴書狀，並應
敘述具體理由；其未敘述上訴理由者，應於上訴期間屆滿後20日
內向本院補提理由書（均須按他造當事人之人數附繕本）「切勿
逕送上級法院」。
                              書記官  游秀珠
中    華    民    國    98    年    8     月    31    日
附錄本案論罪科刑法條全文：
毒品危害防制條例第10條
施用第一級毒品者，處 6 月以上 5 年以下有期徒刑。
施用第二級毒品者，處 3 年以下有期徒刑。


司法院資訊處製作；財團法人民間司法改革基金會備份。
